

#### **OBJETIVO**

Mi objetivo en la vida, además de aprender de cada una de las experiencias que día a día se me presentan, es el siempre entregar cada una de mis aptitudes y actitudes en las actividades que realice.

Fecha de Nacimiento: 03 de abril 1988.

Lugar de Nacimiento: Distrito Federal.

#### CONTACTO TELÉFONO

55-2558-7244 55-7573-9045

#### SITIO WEB:

Facebook.com/Alita Soria

#### **CORREO ELECTRÓNICO:**

alejandra.soria.navarrete@gmail.com

#### DIRECCIÓN:

Fresnos 22 El Progreso de Guadalupe Victoria, Ecatepec de Morelos. Estado de México.

## CONOCIMIENTOS INFORMATICOS

AutoCAD
Paquetería de Office
Arc GI S
NeoDATA 2018-R2
CivilCAD
Sketchup

# ALEJANDRA SORIA NAVARRETE

### Ingeniero civil

CED. 514601

#### **EDUCACIÓN**

#### Instituto Politécnico Nacional

2007 - 2012

Licenciatura en Ingeniería Civil, donde adquirí los conocimientos en las diferentes áreas, cuento con especialidad en Puentes.

#### CBTIS 29

2003 - 2006

Técnico en administración con CED. 5519111, donde adquirí conocimientos dentro de la carrera técnica de administración, manejo de personal, área de recursos humanos, área financiera dentro de una empresa.

## REVIT & BIM: Creando proyectos arquitectónicos CREHANA

Curso de actualización, certificado.

Adquirí conocimientos para emplear el programa en los diferentes proyectos ejecutivos.

#### Modelado arquitectónico con Sketchup CREHANA

Curso de actualización, certificado.

Adquirí conocimientos para emplear el programa en los diferentes proyectos ejecutivos.

#### AutoCAD 2D y 3D CREHANA

Curso de actualización, certificado.

Adquirí conocimientos para emplear el programa en los diferentes proyectos ejecutivos.

#### Fotogrametría con PIX 4D Mapper CREHANA

Curso de actualización, certificado.

Adquirí conocimientos para realizar levantamientos topográficos y poder realizar el proceso de los datos obtenidos.

#### Qgis UDEMY

Curso de actualización, certificado.

Un sistema de información geográfica de código libre que permite crear, procesar y exportar mapas.

#### Seminario de costos dela construcción.

#### ESCUELA MEXICANA DE LA CONSTRUCCION DE HOLCIM MEXICO

Curso de actualización, certificado.

Dentro de este curso reforcé mis conocimientos, para analizar los precios unitarios.

#### Curso básico de Neodata.

#### **CREA MX Estudio Arquitectónico**

Curso de actualización, certificado.

Dentro de este curso reforcé mis conocimientos, para analizar los precios unitarios.

#### **Excel Avanzado**

#### **UDEMY**

Curso de actualización, certificado.

#### Power BI análisis y visualización de datos. UDEMY

Curso de actualización, certificado.

#### Liderazgo

## Auto liderazgo para el crecimiento de equipos CREHANA

Curso, certificado.

Manejo de personal para orientar, motivar a un equipo de trabajo.

#### Manejo de tiempo y productividad CREHANA

Curso, certificado.

Manejo de nuestro tiempo de manera personal y grupal dentro de un equipo de trabajo, aumentando la productividad personal y en equipo.

## Inteligencia emocional para lideres CREHANA

Curso, certificado

Qué es y por qué es importante la inteligencia emocional, la autenticidad y el liderazgo para alcanzar la innovación.

#### Resiliencia, adaptación al cambio. CREHANA

Curso, certificado

Cómo lograr tus metas afrontando retos y superando los obstáculos que se te presenten en el camino.

#### Diseño de presentaciones efectivas. CREHANA

Curso, certificado

Cómo realizar presentaciones efectivas que transmitan el mensaje objetivo y cautiven a tu audiencia.

Importancia de la preparación previa al pitch, desde la elección de objetivos hasta la evaluación de tu audiencia.

Estructuración de tu presentación y aplicar el storytelling en tu exposición.

Técnicas de diseño visual y algunas herramientas para presentaciones, así como el uso de Google Slides.

Desenvolvimiento durante la presentación, cómo cuidar tu imagen y tu comunicación verbal y no verbal.

#### **EXPERIENCIA LABORAL**

#### GRUPO MC INGENIERIA SA DE CV - Gerente JR

Enero 2013 – Actualmente

Mis responsabilidades dentro del departamento de Ingeniería son: coordinación, logística y manejo de personal para programas como el Seguro Catastrófico, logrando tener a mi cargo a más de 30 personas para realizar inspecciones en los diferentes sectores atendidos como son: Sector vivienda, Sector carretero, Sector Vial Urbano, Sector Hidráulico, por mencionar algunos a nivel federal.

Atiendo siniestros asignados por las aseguradoras, GNP, AXXA, MAFRE, BANORTE, AZTECA, AFIRME, realizando levantamientos, análisis y cuantificación de lo observado y presupuesto de obra para cada en específico.

#### Grupo Riobo SA DE CV - Proyectista

Mayo 2012 - agosto 2012

Dentro de la empresa mi responsabilidad era realizar proyecciones y reportes ejecutivos de los avances de obra en el tramo de la glorieta "de las quinceañeras" dentro del proyectó de la ampliación del segundo piso del periférico.

#### Secretaría de Comunicaciones y Transportes (SCT) - Análista

Enero 2010 - enero 2011

Dentro de la Secretaria, realizaba el seguimiento diario de las obras en construcción a nivel nacional, manejando reportes y porcentajes de las obras indicadas, dentro del departamento de Subdirección de la SCT.

#### Grupo "HR CONSTRUCCIONES S.A DE C.V." - Dibujante

enero 2009 - enero 2010

Dentro de la empresa me desarrolle como dibujante, realizando proyectos ejecutivos para la delegación Xochimilco en el proyecto de rehabilitación de área públicas.

#### INFORMACIÓN ADICIONAL

- Construcción de obra civil en general.
- Carpintería
- Pintura
- Impermeabilización
- Levantamientos Topográficos, con nivelación y procesamiento en CAD.
- Realización de levantamientos arquitectónicos y realización de planos en CAD.
  - Mantenimiento general a casa-habitación, escuelas, edificios.